new_para	doc
Root	The start of the dictionary
ACRONYM	Acronyms are shortenings that inflect.
ADJECTIVE	Adjectives are words that are inflected like nouns plus comparisons.
A_TUMMAHKO	The words in this class ending in o belong here, the old dictionaries use class ¹. This class includes back vowel moderative derivations. N.B. the comparative derivation of moderatives is semantically awkward, but morphologically plausible.
A_VALKAISTU	The stems ending in u are in class described here, and in old dictionaries the class is ¹. Common part of this class is formed by nut participle passive’s _back_ vowel versions after s stem verbs
A_HÄPÄISTY	The stems ending in y are in class described here, and in old dictionaries the class is ¹. Common part of this class is formed by nut participle passive’s _front_ vowel versions after s stem verbs
A_HÖLÖ	The words in this class ending in ö belong to described here, the old dictionaries use class ¹. This class includes front vowel moderative derivations.
A_TOOPE	The new words with e stem have same allomorph selection as old short unchanging bisyllabic u, y, o and ö stems, and no stem-internal variation. The classification for the back vowel variant of this class is described here, and old dictionaries used the class ⁸. They also have slightly greater probability for archaic form of plural genitive
A_BEIGE	The front variation of unchanging e stems is class described here, and in old dictionaries ⁸.
A_KOHELO	The o final trisyllabic stems are in class described here, and the old dictionaries used ². 
A_LÖPERÖ	And the trisyllabic ö stem is classified described here.
A_AUTIO	The class for o final long vowel stems is described here, and old old dictionaries used ³. 
A_RIIVIÖ	The front voweled stems with ö after vowels go to class described here, and used the old dictionary class ³.
A_KOLKKO	The quantitative k gradations with o bisyllabic o stem use class described here, and old dictionaries use classes ¹⁻A and ¹⁻D.
A_VIRKKU	The quantitative k gradations with u bisyllabic o stem use class described here, and old dictionaries use classes ¹⁻A and ¹⁻D.
A_SÄIKKY	The quantitative k gradations with y bisyllabic o stem use class described here, and old dictionaries use classes ¹⁻A and ¹⁻D.
A_KÖKKÖ	The quantitative k gradations with o bisyllabic ö stem use class described here, and old dictionaries use classes ¹⁻A and ¹⁻D.
A_SUIPPO	The quantitative gradation of p before o is in class described here and old dictionaries would use ¹⁻B.
A_IKÄLOPPU	The quantitative gradation of p before u is in class described here and old dictionaries would use ¹⁻B. It is only a nominal compound based adjective that ends in u and has p ~ 0 gradation here:
A_LÖRPPÖ	The quantitative gradation of p before ö is in class described here and old dictionaries would use ¹⁻B.
A_VELTTO	The quantitative gradation of t before o is in class described here, which was ¹⁻C in the dictionary.
A_VIMMATTU	The quantitative gradation of t before u is in class described here, which was ¹⁻C in the dictionary. The u stems with quantitative t gradation are commonest with nut participle passive derivation’s back form (-ttu).
A_YLENNETTY	The quantitative gradation of t before y is in class described here, which was ¹⁻C in the dictionary. The u stems with quantitative t gradation are commonest with nut participle passive derivation’s front (-tty).
A_KYYTTÖ	The quantitative gradation of t before y is in class described here, which was ¹⁻C in the dictionary. 
A_LAKO	The class for o final bisyllabic stems with optional ’ is described here, this is a subset of dictionary class ¹⁻D. 
A_KELPO	The qualitative gradation of p between vowels in o stems goes to v, the class for this is described here, the dictionary class for this is ¹⁻E.
A_MIETO	The gradation of t ~ d after o is in class described here, the dictionary class for this is ¹⁻F.
A_VIIPALOITU	The gradation of t ~ d after u is in class described here, the dictionary class for this is ¹⁻F. The commonest t ~ d variation in u stems comes from nut participle’s passive’s back form (-tu).
A_YKSILÖITY	The gradation of t ~ d after u is in class described here, the dictionary class for this is ¹⁻F. The commonest t ~ d variation in u stems comes from nut participle’s passive’s front form (-ty).
A_LENKO	The adjectives with -nko stem belong to class described here, and the dictionary class was ¹⁻G.
A_MELTO	The quantitative gradation of t after l in o stems is in class described here, which corresponds to dictionary class ¹⁻I.
A_PARANNELTU	The quantitative gradation of t after l in o stems is in class described here, which corresponds to dictionary class ¹⁻I. The common u stem after l is in nut participles passive (-tu):
A_VÄHÄTELTY	The quantitative gradation of t after l in o stems is in class described here, which corresponds to dictionary class ¹⁻I. As with y and t:
A_VENTO	The quantitative gradation of t after n in o stems is in class described here, which corresponds to dictionary class ¹⁻J.
A_PANTU	The quantitative gradation of t after n in u stems is in class described here, which corresponds to dictionary class ¹⁻I. The common u stem after n is in nut participle’s passive’s back form (-tu):
A_MENTY	The quantitative gradation of t after n in y stems is in class described here, which corresponds to dictionary class ¹⁻I. The common u stem after n is in nut participle’s passive’s front form (-ty)
A_MARTO	The quantitative gradation of t after r in o stems is in class described here, which corresponds to dictionary class ¹⁻J.
A_PURTU	The quantitative gradation of t after r in u stems is in class described here, which corresponds to dictionary class ¹⁻J. The common u stem after r is in nut participle’s passive’s back form (-tu):
A_PIERTY	The quantitative gradation of t after r in y stems is in class described here, which corresponds to dictionary class ¹⁻J. The common u stem after r is in nut participle’s passive’s front fomr (-ty)
A_HUPAKKO	The class for trisyllabic -kko stems is described here, the corresponding dictionary class is ⁴⁻D. 
A_ABNORMI	The i finals with back vowel harmony go to class described here, where old dictionary classification was ⁵.
A_STYDI	The i finals with front vowel harmony go to class described here, where old dictionary classification was ⁵.
A_OPAAKKI	Stems with quantitative k gradation, i final and back harmony are in class described here and dictionary class ⁵⁻A or ⁵⁻D.
A_PINKKI	Stems with quantitative k gradation, i final and front harmony are in class described here and dictionary class ⁵⁻A or ⁵⁻D. There's no back vowel version of the bisyllabic gradating -ppi form.
A_SIPPI	Stems with quantitative p gradation, i final and front harmony are in class described here and dictionary class ⁵⁻B.
A_HURTTI	Stems with quantitative t gradation, i final and back harmony are in class described here and dictionary class ⁵⁻C.
A_VÄÄRTTI	Stems with quantitative t gradation, i final and front harmony are in class described here and dictionary class ⁵⁻C. There are no bisyllabic adjectives ending in vowel and gradating -pi.
A_TUHTI	Stems with t ~ d gradation, i final and back harmony are in class described here and dictionary class ⁵⁻F.
A_REHTI	Stems with t ~ d gradation, i final and front harmony are in class described here and dictionary class ⁵⁻F. There are no adjectives with i stems with other gradations.
A_ABNORMAALI	The i stems with trisyllabic allomorph sets have class described here, and dictionary class of ⁶.
A_ÖYKKÄRI	The i stems with trisyllabic allomorph sets have class described here, and dictionary class of ⁶. There are no adjectives acting like nouns where i-final nominatives have singular e stems.
A_AAVA	Bisyllabic a stems with e comparative and j plurals are in class described here, and dictionary class ⁹.
A_TARKKA	The ka stem with e comparative and j plurals is described here, and the dictionary class is ⁹-A or ⁹⁻D.
A_MATTA	The ta stem with j plurals is described here, and the dictionary class is ⁹-C.
A_HALPA	The pa : va stem with e comparative and j plurals is described here, and the dictionary class is ⁹⁻E.
A_EHTA	The ta : da stem with a comparative and j plurals is described here, and the dictionary class is ⁹⁻F. None with k:g gradation.
A_RAMPA	The pa : ma stem with e comparative and j plurals is described here, and the dictionary class is ⁹⁻H.
A_VIHANTA	The ta : na stem with a comparative and j plurals is described here, and the dictionary class is ⁹⁻J.
A_AALTOILEVA	The a : 0 stem is in class described here and the old dictionary used ¹⁰ as the paradigm class.
A_TYÖLLISTETTÄVÄ	The ä : 0 stem is in class described here and the old dictionary used ¹⁰ as the paradigm class.
A_RUMA	For a:e comparatives in a:0 class use described here. No dictionary classification or ~¹⁰, 
A_TYHMÄ	For ä:e comparatives in a:0 class use described here. No dictionary classification or ~¹⁰, 
A_HOIKKA	
A_MYKKÄ	
A_POPPA	
A_HÖMPPÄ	The quantitative k and t gradations are not found for adjectives with this a stem.
A_VOIPA	
A_KÄYPÄ	
A_MÄTÄ	
A_SANKA	
A_VÄNKÄ	
A_KULTA	
A_LÄNTÄ	
A_TURTA	
A_HAPERA	Certain trisyllabic or longer a stems allow a lot of allomorphs and both a : o : 0 variations:
A_HÖPPÄNÄ	
A_HARMAJA	
A_LATUSKA	Certain trisyllabic or longer a stems allow a lot of allomorphs and both a : o : 0 variations:
A_HAILAKKA	The a : o stem variation combines with trisyllabic class of special illatives
A_RÄVÄKKÄ	
A_POHATTA	A-final words with long vowels and syllable boundary
A_AINOA	
A_KORKEA	
A_JÄREÄ	
A_AIEMPI	
A_LÄHEMPI	
A_VAPAA	There are no other bisyllabic long vowel stems in adjectives
A_PEEAA	
A_MUU	
A_SYYPÄÄ	
A_GAY	Some loan words inflect irregularly, either more along the written form or the pronunciation. There are not many direct adjective loans in general.
A_SUURI	Dictionary class 24~26 back
A_PIENI	Dictionary class 24~26 front
A_UUSI	Dictionary class 27 back
A_TÄYSI	Dictionary class 27 front
A_TYVEN	Dictionary class 32
A_AVOIN	Dictionary class 33
A_ALASTON	Dictionary class 34 back
A_VIATON	Dictionary class 34 0~t back
A_KYVYTÖN	Dictionary class 34 0~t front
A_HAPAN	This one word, hapan, also takes the same variation as normative variant. The expected e variant is not normative, but used. Dictionary class 34 0~p back
A_LÄMMIN	Dictionary class 34 m~p front
A_PAHIN	Dictionary class 35 back
A_SISIN	Dictionary class 35 front
A_VASEN	Dictionary class 36
A_AAKKOSELLINEN	Dictionary class 38 back
A_KYLMÄJÄRKINEN	Dictionary class 38 front
A_SYMPPIS	Dictionary class 39
A_LÄHTEISYYS	Dictionary class 40
A_AUTUAS	Dictionary class 41 as
A_VALMIS	Dictionary class 41 is
A_TYÖLÄS	Dictionary class 41 äs
A_VOIMAKAS	Dictionary class 41 kas
A_TYYLIKÄS	Dictionary class 41 käs
A_REIPAS	Dictionary class 41 pas
A_RIETAS	Dictionary class 41 tas
A_RAITIS	Dictionary class 41 tis
A_HIDAS	Dictionary class 41 das
A_HARRAS	Dictionary class 41 ras
A_OHUT	Dictionary class 43 back
A_EHYT	Dictionary class 43 front
A_KULUNUT	Dictionary class 47 back
A_ÄLLISTYNYT	Dictionary class 47 front
A_AHNE	Dictionary class 48 back
A_TERVE	Dictionary class 48 front
A_KADE	Dictionary class 48 d~t back
A_HELLE	Dictionary class 48 l~t back
A_PITKÄ	Adjective pitkä
A_LEUATTOMAT	Adjectives aren't typically plural words, but there are some in the dictionaries.
DIGITS	Digits are constructed as several cyclic structures: integers, decimals or roman numerals. Zero alone works quite differently
DIGITS_INT_LOOP	Integers can be constructed from any number of digits, ending in 1-9, followed by any number of 0's. Initial 0's are rare, but not totally unexpected
DIGITS_ILLIARD_LOOP	The digit strings that end in 10 to 12 + 6n 0's are inflected alike
DIGITS_ILLION_LOOP	The digit strings that end in 6 to 9 + 6n 0's are inflected alike
DIGITS_DECIMAL_LOOP	Decimal digit strings start with any number of digits 0 to 9, followed by decimal separator comma. The decimal dot may be allowed as substandard variant.
DIGITS_DECIMAL_LOOP_FINAL	The decimal digit strings end in any number of digits 0 to 9, inflected along the last part.
DIGITS_DECIMAL_LOOP_FINAL_SUB	The decimal digit strings with dot may be allowed as sub-standard option with respective analysis.
DIGITS_ROMANS	Roman numerals are composed the symbols M, D, C, L, X, V, I in ascending scale and some combinations, they denote ordinal numbers and inflect like ones.
DIGITS_ROMANS_THOUSANDS	Thousands can be followed by any of other parts
DIGITS_ROMANS_HUNDREDS	Hundreds can be followed by anything but thousands:
DIGITS_ROMANS_TENS	Tens can be followed by ones:
DIGITS_ROMANS_ONES	Ones come alone
INTERJECTION	Interjections are mainly parts of spoken language that are minimal turns in dialogue, curses, onomatopoeia and such.
NOUN	Noun is the part-of-speech for words which require declination in number and case.
N_TALO	The most basic noun stem does not have any stem internal variation and uses few commonest allomorphs. The words in this class are either bisyllabic or have one of common derivational suffixes: sto, .... The nouns in this class end in o, u, y or ö, which determines their illative suffix and therefore exact classification:
N_ASU	The stems ending in u are also without variationm and the bisyllabic ones have the same simple allomorph pattern: Dictionary class 1u
N_KÄRRY	Dictionary class 1y
N_MÖMMÖ	Dictionary class 1ö
N_UKKO	Dictionary class 1ko
N_TIKKU	Dictionary class 1ku
N_MYRKKY	Dictionary class 1ky
N_YÖKKÖ	Dictionary class 1kö
N_HAPPO	Dictionary class 1po
N_LIPPU	Dictionary class 1pu
N_RYYPPY	Dictionary class 1py
N_TÖRPPÖ	Dictionary class 1pö
N_HIRTTO	Dictionary class 1to
N_TORTTU	Dictionary class 1tu
N_PYTTY	Dictionary class 1ty
N_PÖNTTÖ	Dictionary class 1tö
N_TEKO	Between two vowels, the weak grade of k is optionally an apostrophe instead. For k that is not optionally ’, for example when it is after a consonant other than s, the variation is k ~ 0 instead (e.g. N_UKKO). Dictionary class 1ko
N_MAKU	Dictionary class 1ku
N_NÄKY	Dictionary class 1ky
N_NÄKÖ	Dictionary class 1kö
N_RUOKO	Between three vowels where k is surrounded by same vowels the k becomes obligatorily ’. When the vowels are different, it becomes optionally ’ (as in N_TEKO), and after consonant other than s it is k ~ 0 (as in N_UKKO). Dictionary class 1ko
N_LIUKU	Dictionary class 1ko Other gradations can be more easily caught from the preceding context.
N_HEPO	Dictionary class 1po
N_APU	Dictionary class 1pu
N_KÄPY	Dictionary class 1py
N_LÖPÖ	Dictionary class 1pö
N_VETO	Dictionary class 1to
N_KUITU	Dictionary class 1to
N_VETY	Dictionary class 1ty
N_HÄÄTÖ	Dictionary class 1tö
N_RUNKO	Dictionary class 1nko
N_VINKU	Dictionary class 1nku
N_SÄNKY	Dictionary class 1nky
N_YLÄNKÖ	Dictionary class 1nkö
N_SAMPO	Dictionary class 1mpo
N_RUMPU	Dictionary class 1mpu
N_LÄMPÖ	Dictionary class 1mpö
N_KIELTO	Dictionary class 1lto
N_HUOLITELTU	Dictionary class 1ltu
N_EPÄILTY	Dictionary class 1lty
N_SISÄLTÖ	Dictionary class 1ltö
N_TUNTO	Dictionary class 1nto
N_LINTU	Dictionary class 1ntu
N_MÄNTY	Dictionary class 1nty
N_KÄÄNTÖ	Dictionary class 1ntö
N_SIIRTO	Dictionary class 1rto
N_LUKU	Dictionary class 1cuku
N_KYKY	Dictionary class 1cyky
N_RUIPELO	Dictionary class 2o
N_SEIKKAILU	Dictionary class 2u
N_VEHKEILY	Dictionary class 2y
N_JÄÄTELÖ	Dictionary class 2ö
N_TUOMIO	The words with stem vowel o, u, y, ö preceded by vowels still have no more stem variation than other cases, but give yet another pattern of allomorphs for plural partitives and genitives Dictionary class 3o There's plenty of imaginable non-standard allomorph forms after long vowels
N_HÄIRIÖ	Dictionary class 3ö
N_ZOMBIE	Similar inflection exists in limited amounts in new loan words that are written as pronounced (thus taking no stem variation but still ending with long vowels with a syllable boundary) Dictionary class 3eta
N_BERNIE	This class includes a set of new proper nouns that get nativised a bit Dictionary class 3etä
N_LEPAKKO	Dictionary class 4 kko
N_YKSIKKÖ	Dictionary class 4 kkö
N_RUUVI	Dictionary class 5 back
N_TYYLI	Dictionary class 5 front
N_LOKKI	Dictionary class 5 back k~0
N_HÄKKI	Dictionary class 5 front k~0
N_KUPPI	Dictionary class 5 back p~0
N_TYYPPI	Dictionary class 5 front p~0
N_PORTTI	Dictionary class 5 back t~0
N_SKEITTI	Dictionary class 5 front t~0
N_LAKI	Dictionary class 5 back k~’~0
N_HUPI	Dictionary class 5 back p~v There is a gap in i final words for p:v variation and front harmony
N_TAUTI	Dictionary class 5 back t~d
N_NIHTI	Dictionary class 5 front t~d
N_VANKI	Dictionary class 5 back k~g
N_HÄMMINKI	Dictionary class 5 front k~g There is a gap in i final paradigm with t:l variation and back vowels.
N_PELTI	Dictionary class 5 front t~l
N_SOINTI	Dictionary class 5 back t~n
N_VIENTI	Dictionary class 5 front t~n
N_PUNK	New loan words ending in consonant may be inflected as i stem words Dictionary class 5 back no i
N_ZEN	Dictionary class 5 front no i
N_TANKKERI	Dictionary class 6 back
N_KEHVELI	Dictionary class 6 front
N_STADION	Dictionary class 6 back no i
N_BESSERWISSER	Dictionary class 6 front no i
N_ONNI	Dictionary class 7 back
N_KIVI	Dictionary class 7 front
N_HAPPI	Dictionary class 7 back p~0
N_TYPPI	Dictionary class 7 front p~0
N_NOKI	Dictionary class 7 back k~0
N_KÄKI	Dictionary class 7 front k~0
N_KORPI	Dictionary class 7 back p~v
N_KILPI	Dictionary class 7 front p~v
N_LAHTI	Dictionary class 7 back t~d
N_LEHTI	Dictionary class 7 front t~d
N_ONKI	Dictionary class 7 back k~g
N_HENKI	Dictionary class 7 front k~g
N_SAMPI	Dictionary class 7 back p~m
N_RIMPI	Dictionary class 7 front p~m
N_ARKI	Dictionary class 7 back k~j
N_JÄRKI	Dictionary class 7 front k~j
N_NALLE	Dictionary class 8 back
N_NISSE	Dictionary class 8 front
N_NUKKE	Dictionary class 8 k~0 back
N_JEPPE	Dictionary class 8 p~0 front
N_LOTTE	Dictionary class 8 t~0 back
N_KIRJA	Dictionary class 9 Notably, the basic a:o paradigm does not support many ä:ö cases.
N_POLITIIKKA	Dictionary class 9 k~0
N_TIPPA	Dictionary class 9 p~0
N_MITTA	Dictionary class 9 t~0
N_VIKA	Dictionary class 9 k~’~0
N_VAAKA	Dictionary class 9 k~’
N_SALPA	Dictionary class 9 p~v
N_PATA	Dictionary class 9 t~d
N_LANKA	Dictionary class 9 k~g
N_RAMPA	Dictionary class 9 p~m
N_VALTA	Dictionary class 9 t~l
N_KUTSUNTA	Dictionary class 9 t~n
N_KYSYNTÄ	Dictionary class 9 t~n front
N_KERTA	Dictionary class 9 t~r
N_SOITTAJA	Dictionary class 10 back
N_HÖPÖTTÄJÄ	Dictionary class 10 front
N_LUOKKA	Dictionary class 10 back k̃~0
N_HÖLKKÄ	Dictionary class 10 front k̃~0
N_KUOPPA	Dictionary class 10 back p~0
N_SEPPÄ	Dictionary class 10 front p~0
N_ROTTA	Dictionary class 10 back t~0
N_KENTTÄ	Dictionary class 10 front t~0
N_VUOKA	Dictionary class 10 back k~’~0
N_IKÄ	Dictionary class 10 front k~’~0
N_REIKÄ	Dictionary class 10 back k~’~0
N_LUPA	Dictionary class 10 back p~v
N_LEIPÄ	Dictionary class 10 front p~v
N_SOTA	Dictionary class 10 back t~d
N_PÖYTÄ	Dictionary class 10 front t~d
N_HONKA	Dictionary class 10 back k~g
N_KENKÄ	Dictionary class 10 frot k~g
N_KOMPA	Dictionary class 10 back p~m
N_MULTA	Dictionary class 10 back t~l
N_SYLTÄ	Dictionary class 10 front t~l
N_KUNTA	Dictionary class 10 back t~n
N_EMÄNTÄ	Dictionary class 10 front t~n
N_SELKÄ	Dictionary class 10 front k~j
N_PROBLEEMA	Dictionary class 11 back
N_KÄPÄLÄ	Dictionary class 11 front Some a stems with a:o variation have slightly different set of allomorphs
N_MAKKARA	Dictionary class 12 back
N_HÄKKYRÄ	Dictionary class 12 front There is a possible class for further variation of a:o in the old dictionary dictionary that is worth re-evaluating. There’s one more allomorph pattern.
N_SIIVILÄ	Dictionary class 12++ front
N_LUSIKKA	Dictionary class 14 back
N_KÄMMEKKÄ	Dictionary class 14 front
N_ULAPPA	Dictionary class 14 back p̃0
N_POHATTA	Dictionary class 14 back t0
N_SOKEA	The a-final words ending in long vowels with syllable boundary have a:0 variation and more allomorphs for plyral genitive or illative. Dictionary class 15 ea
N_LIPEÄ	Dictionary class 15 eä
N_VANHEMPI	Dictionary class 16
N_VAINAA	Dictionary class 17 a
N_TIENOO	Dictionary class 17 o
N_LEIKKUU	Dictionary class 17 u Monosyllabic long vowel stems have illative suffixes of form -hVn.
N_MAA	Dictionary class 18 a
N_TEE	Dictionary class 18 e
N_HAI	Dictionary class 18 i back
N_PII	Dictionary class 18 i
N_OOKOO	Dictionary class 18 o
N_PUU	Dictionary class 18 u
N_PYY	Dictionary class 18 y
N_PÄÄ	Dictionary class 18 ä
N_KÖÖ	Dictionary class 18 ö
N_TIE	Dictionary class 19 ie
N_VUO	Dictionary class 19 uo
N_YÖ	Dictionary class 19 yö
N_NUGAA	Dictionary class 20 a
N_PATEE	Dictionary class 20 e
N_BIDEE	Dictionary class 20 e front There’s a gap in -ii final loan stems.
N_TRIKOO	Dictionary class 20 o
N_RAGUU	Dictionary class 20 u
N_FONDYY	Dictionary class 20 y
N_HYVINKÄÄ	Dictionary class 20 ä
N_MILJÖÖ	Dictionary class 20 ö
N_ROSÉ	Dictionary class 21 e back
N_BÉBÉ	Dictionary class 21 e front
N_BRASSERIE	Dictionary class 21 i back
N_BRIE	Dictionary class 21 i front
N_FONDUE	Dictionary class 21 ye
N_JOCKEY	Dictionary class 21 yi
N_COWBOY	Dictionary class 21 iy
N_KUNGFU	Dictionary class 21 u back
N_GAY	Dictionary class 21 yi
N_KENTUCKY	Dictionary class 21 yi
N_CHACHACHA	Dictionary class 21 a The loan words that end in consonant when written but vowel when pronounced are inflected with an apostrophe ’. With half-vowels the rule is a bit shaky, but officially apostrophe is the only way.
N_NOUGAT	Dictionary class 22 a
N_PARFAIT	Dictionary class 22 e
N_BEIGNET	Dictionary class 22 e front
N_VERSAILLES	Dictionary class 22 i back
N_SERGEJ	Dictionary class 22 i front
N_BORDEAUX	Dictionary class 22 o
N_SHOW	Dictionary class 22 u
N_CAMUS	Dictionary class 22 y
N_MONSIEUR	Dictionary class 22 ö
N_TULI	Dictionary class 23
N_VUOHI	Dictionary class 23++
N_RUUHI	Dictionary class 24 back
N_HIIRI	Dictionary class 24 front It is noteworthy of the official dictionary classification, that classes with numbers 24 and 26 are identical. The distinction should probably not be retained in future versions.
N_KAARI	Dictionary class 26 back
N_MIELI	Dictionary class 24 front The -mi stems will rarely undego m:n variation for consonant stem forms.
N_TAIMI	Dictionary class 25 back
N_LIEMI	Dictionary class 25 front The -si words that originate from old -te stems have the consonant gradation patterns left in their stems. The si is only in nominative stem and this class mainly concerns stems that are old enough to have undergone ti>si transformation. 
N_KAUSI	Dictionary class 27 back
N_KÖYSI	Dictionary class 27 front
N_PONSI	Dictionary class 27 back t~n
N_LÄNSI	Dictionary class 27 front t~n
N_VARSI	Dictionary class 27 back t~r
N_VIRSI	Dictionary class 27 front t~r
N_JÄLSI	Dictionary class 27 front t~l A few -psi, -ksi, -tsi stems have consonant simplification for consonant stems. Other variation with these stems is the selection of plural genitive allomorphs.
N_LAPSI	Dictionary class 27 psi
N_UKSI	Dictionary class 27 ksi
N_PEITSI	Dictionary class 27 tsi back
N_VEITSI	Dictionary class 27 tsi front The -ksi stem in haaksi includes k:h variation.
N_HAAKSI	Dictionary class 27 ksi
N_AHVEN	Dictionary class 32 back
N_JOUTSEN	Dictionary class 32 back
N_SIEMEN	Dictionary class 32 front
N_AJATAR	Dictionary class 32 tar
N_TYTÄR	Dictionary class 32 tär
N_IEN	Dictionary class 32 ien Some of the n-final stems have n:m variation.
N_PUHELIN	Dictionary class 33 back
N_ELIN	Dictionary class 33 front
N_SUODATIN	Dictionary class 33 back tin
N_HEITIN	Dictionary class 33 front tin
N_PUIN	Dictionary class 33 back k~in
N_PYYHIN	Dictionary class 33 front k~in
N_KAAVIN	Dictionary class 33 back vin
N_SÄRVIN	Dictionary class 33 front vin
N_VAADIN	Dictionary class 33 back din
N_LAIDUN	Dictionary class 33 back dun
N_SÄÄDIN	Dictionary class 33 fron din
N_ASKELLIN	Dictionary class 33 back lin
N_SIVELLIN	Dictionary class 33 frontlin
N_KÄÄNNIN	Dictionary class 33 frpnt nin
N_MUUNNIN	Dictionary class 33 back nin
N_KIHARRIN	Dictionary class 33 back rin
N_KERROIN	Dictionary class 33 back roin
N_KIERRIN	Dictionary class 33 fron rin
N_POLJIN	Dictionary class 33 back jin
N_OSATON	Dictionary class 34 ton
N_NIMETÖN	Dictionary class 34 tän
N_VANHIN	Dictionary class 35 back
N_LÄHIN	Dictionary class 35 front
N_VASEN	Dictionary class 35
N_AAKKOSTAMINEN	Dictionary class 38 back
N_KYLKIÄINEN	Dictionary class 38 front
N_VAKUUTUS	Dictionary class 39 back
N_RÄJÄYTYS	Dictionary class 39 front Some of the s final stems have additional s:t:d variation in singular stems. Most notably, the UUs derivations are in this class.
N_AAKKOSELLISUUS	Dictionary class 40 back
N_KÖYHYYS	Dictionary class 40 front Some s final words have special lengthening inflection.
N_PATSAS	Dictionary class 41 as
N_RUUMIS	Dictionary class 41 is
N_ILMATIIVIS	Dictionary class 41 is front
N_ARISTOTELES	Dictionary class 41 es back
N_KIRVES	Dictionary class 41 es front
N_ÄYRÄS	Dictionary class 41 äs
N_ASUKAS	Dictionary class 41 kas
N_KÄRSÄKÄS	Dictionary class 41 käs
N_SAAPAS	Dictionary class 41 pas
N_RYPÄS	Dictionary class 41 päs
N_RATAS	Dictionary class 41 tas
N_MÄTÄS	Dictionary class 41 täs
N_KELTIS	Dictionary class 41 tis
N_IES	Dictionary class 41 ies
N_VARAS	Dictionary class 41 as
N_RUIS	Dictionary class 41 is
N_VARVAS	Dictionary class 41 vas
N_SEIVÄS	Dictionary class 41 väs
N_TEHDAS	Dictionary class 41 das
N_KANGAS	Dictionary class 41 gas
N_KÖNGÄS	Dictionary class 41 gäs
N_HAMMAS	Dictionary class 41 mas
N_ALLAS	Dictionary class 41 las
N_KINNAS	Dictionary class 41 nas
N_RYNNÄS	Dictionary class 41 näs
N_PORRAS	Dictionary class 41 ras The word mies has special s:h variation pattern.
N_MIES	Dictionary class 42
N_OLUT	Dictionary class 43 back
N_NEITSYT	Dictionary class 43 front
N_IMMYT	Dictionary class 43 myt Few t-final words have lengthening in singular stems
N_KEVÄT	Dictionary class 44 Nominalised nut participles have special inflection just as well.
N_AIVOKUOLLUT	Dictionary class 47 back
N_SIVISTYNYT	Dictionary class 47 front
N_ASTE	Dictionary class 48 back
N_PISTE	Dictionary class 48 Front
N_KASTIKE	Dictionary class 48 back ke
N_LÄÄKE	Dictionary class 48 front ke
N_APE	Dictionary class 48 back pe
N_RIPE	Dictionary class 48 front pe
N_LAITE	Dictionary class 48 back te
N_KÄSITE	Dictionary class 48 front te
N_KOE	Dictionary class 48 back 0k
N_PYYHE	Dictionary class 48 front 0k
N_TARVE	Dictionary class 48 back ve
N_VIIVE	Dictionary class 48 front ve
N_KIDE	Dictionary class 48 front de
N_JOHDE	Dictionary class 48 back de
N_LUMME	Dictionary class 48 back me
N_MIELLE	Dictionary class 48 front le
N_VUOLLE	Dictionary class 48 back le
N_RAKENNE	Dictionary class 48 back ne
N_KIINNE	Dictionary class 48 front ne
N_AARRE	Dictionary class 48 back re
N_KIERRE	Dictionary class 48 fron re
N_HYLJE	Dictionary class 48 front je
N_POHJE	Dictionary class 48 back je
N_ASKAR	Dictionary class 49 ar
N_KYYNEL	Dictionary class 49 el
N_SÄEN	Dictionary class 49 en
N_TAIVAL	Dictionary class 49 val
N_UDAR	Dictionary class 49 dar
N_PENGER	Dictionary class 49 ger
N_OMMEL	Dictionary class 49 mel
N_VEMMEL	Dictionary class 49 mel
N_KINNER	Dictionary class 49 ner
N_KANNEL	Dictionary class 49 nel
N_MANNER	Dictionary class 49 ner
N_PIENNAR	Dictionary class 49 nar
N_AUER	Dictionary class 49 auer
N_VERI	Non-Dictionary class veri
N_MERI	Non-Dictionary class meri
N_UROS	Non-Dictionary class uros
N_VELI	Non-dictionary class veli
N_AIKA	Non-dictionary class aika
N_POIKA	Non-dictionary class poika
N_AAMUYKSI	Non-dictionary class for numeral compounds ending yksi
N_AAMUKOLME	Non-dictionary class for numeral compounds ending kolme
N_AAMUKAHDEKSAN	Non-dictionary class for numeral compounds ending 8
N_AAMUYHDEKSÄN	Non-dictionary class for numeral compounds ending 9
N_AAMUKYMMENEN	Non-dictionary class for numeral compounds ending 10
N_VUOSITUHAT	Non-dictionary class for numeral compounds ending 1000
N_AIVOT	Dictionary class 1o plurale tantum
N_PÖKSYT	Dictionary class 1y plurale tantum
N_HOUSUT	Dictionary class 1u plurale tantum
N_JOUKOT	Dictionary class 1ko plurale tantum
N_FARKUT	Dictionary class 1ku plurale tantum
N_TIEDOT	Dictionary class 1dot plurale tantum
N_TYTÖT	Dictionary class 1töt plurale tantum
N_PIDOT	Dictionary class 1ot plurale tantum
N_RAVUT	Dictionary class 1vut plurale tantum
N_URUT	Dictionary class 1ut plurale tantum
N_RAPUT	Dictionary class 1put plurale tantum
N_KÄÄDYT	Dictionary class 1dyt plurale tantum
N_AALLOT	Dictionary class 1lot plurale tantum
N_OPINNOT	Dictionary class 1not plurale tantum
N_RAUNIOT	Dictionary class 2iot plurale tantum
N_PIPPALOT	Dictionary class 3iot plurale tantum
N_NEUVOTTELUT	Dictionary class 3lut plurale tantum
N_SÄÄNNÖT	Dictionary class 1nöt plurale tantum
N_LEHDET	Dictionary class 7 front t~d plurale tantum
N_TUNNIT	Dictionary class 7 back t~n plurale tantum
N_SUKAT	Dictionary class xxx a front k0 plurale tantum
N_KENGÄT	Dictionary class xxx a front kg plurale tantum
N_RAVET	Dictionary class 8 plurale tantum
N_BÄNET	Dictionary class 8 front plurale tantum
N_MARKKINAT	Dictionary class xxx a front plurale tantum
N_HIPAT	Dictionary class xxx a front pp plurale tantum
N_KUOPAT	Dictionary class xxx a back p plurale tantum
N_RAUDAT	Dictionary class xxx dat plurale tantum
N_TAVAT	Dictionary class xxx vat plurale tantum
N_VALLAT	Dictionary class xxx lat plurale tantum
N_VARAT	Dictionary class xxx rrt plurale tantum
N_JUHLAT	Dictionary class xxx t plurale tantum
N_KIHARAT	Dictionary class xxxihi t plurale tantum
N_KÄRÄJÄT	
N_PAIKAT	Dictionary class xxx kAt plurale tantum
N_SILAKAT	Dictionary class 14 kat plurale tantum
N_RINTSIKAT	Dictionary class 14 kat2 plurale tantum
N_TIETEET	Dictionary class xxx teet plurale tantum
N_FARMARIT	Dictionary class xxx it plurale tantum
N_KASTANJETIT	Dictionary class xxx tit plurale tantum
N_TAUDIT	Dictionary class xxx dit plurale tantum
N_PIHDIT	Dictionary class xxx dit front plurale tantum
N_TONGIT	Dictionary class xxx git plurale tantum
N_SYÖMINGIT	Dictionary class xxx git fornt plurale tantum
N_LÄNGET	Dictionary class xxx get plurale tantum
N_LASIT	Dictionary class xxx sit plurale tantum
N_BIKINIT	Dictionary class xxx nit plurale tantum
N_LIIVIT	Dictionary class xxx iiiit plurale tantum
N_HOPEAT	Dictionary class xxx eat plurale tantum
N_TIET	Dictionary class 15 tiet plurale tantum
N_TYÖT	Dictionary class xxx työt plurale tantum
N_VANHEMMAT	Dictionary class xxx matt plurale tantum
N_ITÄMAAT	Dictionary class xxx maat plurale tantum
N_PUUT	Dictionary class xx puu t plurale tantum
N_HÄÄT	Dictionary class xxx äät plurale tantum
N_TALKOOT	Dictionary class xxx kooot plurale tantum
N_SAKSET	Dictionary class xxx sakset plurale tantum
N_RIPSET	Dictionary class xxx ripset plurale tantum
N_KANNET	Dictionary class xxx nnet plurale tantum
N_VUODET	Dictionary class 27 det plurale tantum
N_TOIMET	Dictionary class 25 t plurale tantum
N_HÖYHENET	Dictionary class 32 t plurale tantum
N_ATERIMET	Dictionary class 31 t plurale tantum
N_KERITSIMET	Dictionary class 31 t fr plurale tantum
N_ANTIMET	Dictionary class 31 nnin plurale tantum
N_HOKSOTTIMET	Dictionary class 31 tin plurale tantum
N_SYNNYTTIMET	Dictionary class 31 tin front plurale tantum
N_PUKIMET	Dictionary class 31 puin plurale tantum
N_IKENET	Dictionary class 31 ien plurale tantum
N_LIITTOUTUNEET	Dictionary class nut plurale tantum
N_RAPPUSET	Dictionary class 38 nen plurale tantum
N_VIHKIÄISET	Dictionary class 38 nen fornt plurale tantum
N_VALJAAT	Dictionary class jaat plurale tantum
N_TIKKAAT	Dictionary class kaat plurale tantum
N_RATTAAT	Dictionary class taat plurale tantum
N_RENKAAT	Dictionary class gaat plurale tantum
N_RYNTÄÄT	Dictionary class ntääaat plurale tantum
N_HYNTTYYT	Dictionary class ntyyaat plurale tantum
N_RYNTTYYT	Dictionary class ntyyt plurale tantum
N_MALTAAT	Dictionary class ltaat plurale tantum
N_PORTAAT	Dictionary class rtaat plurale tantum
N_SERKUKSET	Dictionary class kset plurale tantum
N_YSTÄVYKSET	Dictionary class kset fr plurale tantum
N_OIKEUDET	Dictionary class sdet plurale tantum
N_KAMPPEET	Dictionary class mppt plurale tantum
N_HYNTTEET	Dictionary class ntteet plurale tantum
N_PUKEET	Dictionary class ukeet plurale tantum
N_KUULOKKEET	Dictionary class kkkeeet plurale tantum
N_VAATTEET	Dictionary class teeeeet plurale tantum
N_PEITTEET	Dictionary class taateee plurale tantum
N_SUHTEET	Dictionary class taad plurale tantum
N_LAUTEET	Dictionary class daat plurale tantum
N_SÄTEET	Dictionary class daat plurale tantum
N_SITEET	Dictionary class trate plurale tantum
N_TARPEET	Dictionary class veat plurale tantum
N_HIUTALEET	Dictionary class leat plurale tantum
N_ALKEET	Dictionary class jeet plurale tantum
N_PERKEET	Dictionary class jeat plurale tantum
N_POJAT	Dictionary class pojat plurale tantum
N_KYNNET	
N_VARPAAT	
N_INGET	
N_JUOVAT	
N_JYLKYT	
N_KAARRET	
N_KIRITTÄRET	
N_HAIT	
N_KORTET	
N_KENTÄT	
N_ROMPAAT	
N_LANNET	
N_LIPOTTARET	
N_LOUET	
N_LUODES	
N_LÄHDES	
N_LÄHDET	
N_MURTEET	
N_MERTU	
N_NIMETÖIN	
N_HÄRKIN	
N_MATEE	
N_KYLÄNVANHIN	
N_YMPÄRYSTÄ	
N_PÖLHÄÄT	
N_MATKUET	
N_ALTIS	
N_RINNET	
N_MÄNNYT	
N_RUOPPAAT	
N_KAARET	
N_HÄMET	
N_PÖLLÖT	
N_HYÖTYY	
N_KANKAHAT	
N_SAMMALET	
N_PEIPOT	
N_MÄTTÄÄT	
N_LAET	
N_RANGAT	
N_KYNNÄÄT	
N_EKKE	
N_SILMÄKKEET	
N_SIUNAAMATTOMAT	
N_METTE	
N_LINGOT	
N_VELJET	
N_SÄÄRET	
N_PANKIT	
N_LUHDAT	
N_RIIPI	
N_SELENE	
N_FÄNRIKIT	
N_KLUMPIT	
N_TYÖTTÖMÄT	
N_RÄMIÄT	
N_TÖLPÄT	
N_LAHDET	
N_SYLI	
N_RÄMEET	
N_ONNET	
N_KALATOIN	
N_HÄNNÄT	
N_KORVET	
N_RAPPE	
N_LAMMET	
N_KOUVOT	
N_MIEHET	
N_KAARROT	
N_RÄMEÄT	
N_VIIRRET	
N_RIMMIT	
N_TEHTAAT	
N_EUGENE	
N_SELJÄT	
N_AHDET	
N_JÄRJESTÖT	
N_JÄRVITAHDON	
N_KANAALI	
N_KARRAT	
N_KASTILJAT	
N_KITARA	
N_KORTES	
N_KORTTI	
N_KUMMUT	
N_KUNNAT	
N_KYDÖT	
N_KÄRJET	
N_LAMMI	
N_LAMMIT	
N_LENTTEE	
N_LOMMOL	
N_LUODE	
N_LUOLIKOT	
N_MÄET	
N_NIEMET	
N_NIITUT	
N_NIITYT	
N_OSOITE	
N_RANNAT	
N_REIÄT	
N_RIIVET	
N_RIMMI	
N_RINTEET	
N_RIUTAT	
N_ROITOT	
N_SAARET	
N_SALONTEET	
N_SUOT	
N_SÄRKÄT	
N_TÖLPÄKÖT	
N_VUOLLET	
N_YHTIÖT	
NUMERAL	Numerals are morphologically nominals, only exception to noun inflection is that they form compounds with special agreeing patterns. Syntactically and semantically numerals are clearly separate subset of nominals. Some of the numerals stem variation patterns are rare to non-existent for other nominal types. 
NUM_YKSI	Dictionary class31
NUM_KAKSI	Dictionary class31 back§
NUM_KOLME	Dictionary class8~5
NUM_NELJÄ	Dictionary class10
NUM_VIISI	Dictionary class27 front
NUM_KUUSI	Dictionary class27 back
NUM_KAHDEKSAN	Dictionary class10n
NUM_YHDEKSÄN	Dictionary class10n front
NUM_KYMMENEN	Dictionary class32
NUM_SATA	Dictionary class9
NUM_TUHAT	Dictionary class46
NUM_MILJOONA	Dictionary class10
NUM_MILJARDI	Dictionary class5
NUM_GOOGOL	Dictionary class5 more
NUM_PARI	Dictionary class5 moremore
NUM_ENSIMMÄINEN	Dictionary class38
NUM_TOINEN	Dictionary class38 back
NUM_KOLMAS	Dictionary class45
NUM_NELJÄS	Dictionary class45 fron
PARTICLE	The particles are all words that do not inflect at all.
PRONOUN	Pronouns are a closed special sub class of nouns.
PUNCTUATION	Punctuation characters are any symbols in text.
VERB	Verbs are the words that inflect in tense, mood, personal suffixes, and clitics, but verbs also have s.c. infinite inflection pattern which is basically nominal derivations.
V_KAUNISTUA	The u stems have no stem variation: Dictionary class52u
V_PUNOA	The o stems have no stem variation: Dictionary class52o
V_SÄILÖÄ	The ö stems have no stem variation: Dictionary class52ö
V_ÄLLISTYÄ	The y stems have no stem variation: Dictionary class52y
V_HAUKKOA	Dictionary class52 k~0 o
V_NUOKKUA	Dictionary class52 k~0 u
V_KÄRKKYÄ	Dictionary class52 k~0 y
V_HARPPOA	Dictionary class52 p~0 o
V_LOPPUA	Dictionary class52 p~0 u
V_LEPPYÄ	Dictionary class52 p~0 y
V_KIVETTYÄ	Dictionary class52 t~0 y
V_VIITTOA	Dictionary class52 t~0 o
V_HERMOTTUA	Dictionary class52 t~0 u
V_MÄIKYÄ	Dictionary class52 k~0’ y
V_TAKOA	Dictionary class52 k~0’ o
V_MAUKUA	Dictionary class52 k~0’ u
V_ELPYÄ	Dictionary class52 p~v y
V_HIIPUA	Dictionary class52 p~v u
V_SILPOA	Dictionary class52 p~v o
V_KIETOA	Dictionary class52 t~d o
V_SILIYTYÄ	Dictionary class52 t~d y
V_ROHTUA	Dictionary class52 t~d u
V_VINKUA	Dictionary class52 k~g u
V_PENKOA	Dictionary class52 k~g o
V_TEMPOA	Dictionary class52 p~m o
V_AMPUA	Dictionary class52 p~m u
V_MIELTYÄ	Dictionary class52 t~l y
V_HUMALTUA	Dictionary class52 t~l u
V_VAKAANTUA	Dictionary class52 t~n u
V_TYHJENTYÄ	Dictionary class52 t~n y
V_PYÖRTYÄ	Dictionary class52 t~r y
V_VARTOA	Dictionary class52 t~r o
V_PUSERTUA	Dictionary class52 t~r u
V_MUTRISTAA	Dictionary class53 back
V_KIVISTÄÄ	Dictionary class53 front
V_RÄPSYTTÄÄ	Dictionary class53 front t~0
V_VIEROITTAA	Dictionary class53 back t~0
V_PURKAA	Dictionary class53 back k~0
V_YSKÄHTÄÄ	Dictionary class53 front t~d
V_MOJAHTAA	Dictionary class53 back t~d
V_KYNTÄÄ	Dictionary class53 front t~n
V_SORTAA	Dictionary class53 back t~r
V_HUUTAA	Dictionary class54 back
V_PYYTÄÄ	Dictionary class54 front
V_SIVALTAA	Dictionary class54 back t~l
V_VIHELTÄÄ	Dictionary class54 front t~l
V_HIVENTÄÄ	Dictionary class54 front t~n
V_HUONONTAA	Dictionary class54 back t~n
V_KUHERTAA	Dictionary class54 back t~r
V_NÄPERTÄÄ	Dictionary class54 front t~r
V_KIITÄÄ	Dictionary class55 front
V_JOUTAA	Dictionary class55 back
V_YLTÄÄ	Dictionary class55 front t~l
V_ENTÄÄ	Dictionary class55 front t~n
V_KASVAA	Dictionary class56 back
V_VIRKKAA	Dictionary class56 back k~0
V_TAPPAA	Dictionary class56 back p~0
V_AUTTAA	Dictionary class56 back t~0
V_SATAA	Dictionary class56 back t~d
V_KANTAA	Dictionary class56 back t~n
V_KAATAA	Dictionary class57 back
V_SAARTAA	Dictionary class57 back t~r
V_KYTKEÄ	Dictionary class58 front
V_SOTKEA	Dictionary class58 back
V_PUKEA	Dictionary class58 back k~0
V_RYPEÄ	Dictionary class58 front p~v
V_PÄTEÄ	Dictionary class58 front t~d
V_KUTEA	Dictionary class58 back t~d
V_TUNKEA	Dictionary class58 back k~g
V_POLKEA	Dictionary class58 back k~j
V_SÄRKEÄ	Dictionary class58 front k~j
V_TUNTEA	Dictionary class59
V_LÄHTEÄ	Dictionary class60
V_KOSIA	Dictionary class61 back
V_RYSKIÄ	Dictionary class61 front
V_KUKKIA	Dictionary class61 back k~0
V_SÖRKKIÄ	Dictionary class61 front k~0
V_KALPPIA	Dictionary class61 back p~0
V_HYPPIÄ	Dictionary class61 front p~0
V_MOITTIA	Dictionary class61 back t~0
V_MIETTIÄ	Dictionary class61 front t~0
V_RIIPIÄ	Dictionary class61 front p~v
V_RAAPIA	Dictionary class61 back p~v
V_AHNEHTIA	Dictionary class61 back t~d
V_EHTIÄ	Dictionary class61 front t~d
V_MÖNKIÄ	Dictionary class61 front k~g
V_ONKIA	Dictionary class61 back k~g
V_TYMPIÄ	Dictionary class61 frontp~m
V_KONTIA	Dictionary class61 back t~n
V_HYLKIÄ	Dictionary class61 back k~j
V_KOPIOIDA	Dictionary class62 back
V_ÖYKKÄRÖIDÄ	Dictionary class62 front
V_SAADA	Dictionary class63 a
V_MYYDÄ	Dictionary class63 y
V_JÄÄDÄ	Dictionary class63 ä
V_VIEDÄ	Dictionary class64 ie
V_TUODA	Dictionary class64 uo
V_SYÖDÄ	Dictionary class64 yö In past and conditional forms of käydä, the glide before suffix is marked even in normative orthography.
V_KÄYDÄ	Dictionary class65
V_MARISTA	Dictionary class66 back
V_ÄRISTÄ	Dictionary class66 front
V_HÄVÄISTÄ	Dictionary class66 front v p
V_VAVISTA	Dictionary class66 back v~p
V_RANGAISTA	Dictionary class66 back k~g
V_SURRA	Dictionary class67 back r
V_PIERRÄ	Dictionary class67 front r
V_PANNA	Dictionary class67 back n
V_MENNÄ	Dictionary class67 front n
V_VASTAILLA	Dictionary class67 back l
V_ÄKSYILLÄ	Dictionary class67 frot l
V_LEIKELLÄ	Dictionary class67 front l 0k
V_NAKELLA	Dictionary class67 back l 0k
V_TAPELLA	Dictionary class67 back l 0p
V_HYPELLÄ	Dictionary class67 front l 0p
V_SULATELLA	Dictionary class67 back l 0t
V_HERÄTELLÄ	Dictionary class67 front l 0t
V_TIPAHDELLA	Dictionary class67 back l d~t
V_SÄPSÄHDELLÄ	Dictionary class67 front l d~t
V_OMMELLA	Dictionary class67 back l m~p
V_VAELLELLA	Dictionary class67 back l l~t
V_KIILLELLÄ	Dictionary class67 frpnt l l~t
V_KOMENNELLA	Dictionary class67 back l n~t
V_KÄÄNNELLÄ	Dictionary class67 front l n~t
V_NAKERRELLA	Dictionary class67 back l r~t
V_KIHERRELLÄ	Dictionary class67 front l r~t
V_ISÄNNÖIDÄ	Dictionary class68 front
V_MELLAKOIDA	Dictionary class68 back
V_PALKITA	Dictionary class69 back
V_MERKITÄ	Dictionary class69 front
V_JUOSTA	Dictionary class70 back
V_PIESTÄ	Dictionary class70 front
V_NÄHDÄ	Dictionary class71
V_KARHETA	Dictionary class72 back
V_VÄHETÄ	Dictionary class72 rfont
V_NIUKETA	Dictionary class72 back 0~k
V_JYRKETÄ	Dictionary class72 front 0~k
V_HAPATA	Dictionary class72 back 0~p
V_SUPETA	Dictionary class72 front 0~p
V_TYLPETÄ	Dictionary class72 front 0~p
V_HELPOTA	Dictionary class72 back 0~p o
V_LOITOTA	Dictionary class72 back 0~t
V_ULOTA	Dictionary class72 back 0~k o
V_KAVETA	Dictionary class72 back v~p
V_MÄDÄTÄ	Dictionary class72 front d~t
V_LEUDOTA	Dictionary class72 back d~t
V_PIDETÄ	Dictionary class72 front d~t e
V_LÄMMETÄ	Dictionary class72 front m~p 
V_KIINNETÄ	Dictionary class72 front n~t
V_JULJETA	Dictionary class72 back j~k
V_ARVATA	Dictionary class73 back
V_YNNÄTÄ	Dictionary class73 front
V_MORKATA	Dictionary class73 back 0~k
V_YÖKÄTÄ	Dictionary class73 front 0~k
V_SIEPATA	Dictionary class73 back 0~p
V_VÄLPÄTÄ	Dictionary class73 frot 0~p
V_LUNTATA	Dictionary class73 back 0~t
V_LÄNTÄTÄ	Dictionary class73 front 0~t
V_KAIVATA	Dictionary class73 back v~p
V_LEVÄTÄ	Dictionary class73 front v~p
V_JAHDATA	Dictionary class73 back d~r
V_TÄHDÄTÄ	Dictionary class73 front d~t
V_VONGATA	Dictionary class73 back g~k
V_VÄNGÄTÄ	Dictionary class73 front g~k
V_TEMMATA	Dictionary class73 back m~p
V_MULLATA	Dictionary class73 back l~t
V_SUUNNATA	Dictionary class73 back n~t
V_RYNNÄTÄ	Dictionary class73 front n~t
V_VIRRATA	Dictionary class73 back r~t
V_HYLJÄTÄ	Dictionary class73 front j~k
V_DIGATA	Dictionary class73 back 0~g
V_LOBATA	Dictionary class73 back 0~b
V_KARHUTA	Dictionary class74 back 
V_TÄHYTÄ	Dictionary class74 front 
V_KAIKOTA	Dictionary class74 back 0~k 
V_POIKETA	Dictionary class74 back 0~k e 
V_KERETÄ	Dictionary class74 front 0~k e 
V_KOUKUTA	Dictionary class74 front 0~k u 
V_PULPUTA	Dictionary class74 back 0~p 
V_UPOTA	Dictionary class74 back 0~p o 
V_LOTOTA	Dictionary class74 back 0~to
V_LUUTUTA	Dictionary class74 back 0~tu
V_KIVUTA	Dictionary class74 back v~p 
V_KORVETA	Dictionary class74 back v~pe
V_REVETÄ	Dictionary class74 front v~pe
V_KIRVOTA	Dictionary class74 back v~po
V_KADOTA	Dictionary class74 back d~t 
V_TODETA	Dictionary class74 back t~de
V_VYYHDETÄ	Dictionary class74 front t~de
V_LIIDUTA	Dictionary class74 back d~tu
V_TUNGETA	Dictionary class74 back g~ke
V_PINGOTA	Dictionary class74 back g~ko
V_ÄNGETÄ	Dictionary class74 front g~ke 
V_KUMMUTA	Dictionary class74 back m~p 
V_KAMMETA	Dictionary class74 back p~mu
V_SAMMOTA	Dictionary class74 back p~mu
V_INNOTA	Dictionary class74 back t~no
V_IRROTA	Dictionary class74 back t~to
V_HALJETA	Dictionary class74 back j~ke
V_ILJETÄ	Dictionary class74 front j~k 
V_MYRSKYTÄ	Dictionary class75 front
V_LASSOTA	Dictionary class75 back
V_SELVITÄ	Dictionary class75 itä
V_RYÖPYTÄ	Dictionary class75 pytä
V_PEITOTA	Dictionary class75 tota
V_KERITÄ	Dictionary class75 itä
V_MUODOTA	Dictionary class75 dota
V_LÄMMITÄ	Dictionary class75 mitä
V_AALLOTA	Dictionary class75 lota
V_HELLITÄ	Dictionary class75 litä
V_TAITAA	Dictionary class76 back
V_TIETÄÄ	Dictionary class76 front
V_VIPAJAA	Dictionary class77 back 
V_HELÄJÄÄ	Dictionary class77 front
V_RAIKAA	Dictionary class78 back
V_ÄHKÄÄ	Dictionary class78 front
V_OLLA	The verb olla has very peculiar and heteroclitic inflection with lot of common short forms in standard spoken Finnish
ACRONYM	Acronyms are shortenings inflected using a colon, followed by the inflectional endings.
ACRO_YKSI	
ACRO_KAKSI	
ACRO_KOLME	The acronyms ending in digit 3 pronounced as number
ACRO_NELJÄ	
ACRO_VIISI	The acronyms ending in digit 5 pronounced as number
ACRO_KUUSI	
ACRO_SEITSEMÄN	
ACRO_KAHDEKSAN	
ACRO_YHDEKSÄN	
ACRO_AA	acronyms ending in 'a' pronounced as a letter
ACRO_EE	acronyms ending in 'b', 'c', 'd', 'e', 'g', 'p', 'v', 'w' or 't' pronounced as a letter
ACRO_II	Acronyms that end in 'j' or 'i' pronoynced as letter
ACRO_OO	Acronyms that end in 'h', 'k' or 'o' that is pronounced as a letter
ACRO_UU	Acronyms that end in 'q', or 'u' pronounced as a letter
ACRO_ÄKS	Acronym that ends in 'f', 'l', 'm', 'n', 'r', 's', 'š' or 'x' pronounced as a letter
ACRO_YY	Acronym that ends in 'y' pronounced as letter
ACRO_ZET	Acronyms that end in 'z' pronounced as letter
ACRO_ÄÄ	Acronyms that end in 'ä' pronounced as letter
ACRO_ÖÖ	Acronyms that end in 'ö' pronounced as letter
ACRO_FRONT_POSS	acronym's possessives, e.g. ':ni', to optional front clitics
ACRO_BACK_POSS	acronym's possessives, e.g. ':ni', to optional back clitics
ACRO_BACK_POSS_AN	acronym's possessives including ':an'
ACRO_BACK_POSS_EN	acronym's possessives including ':en', to back clitics
ACRO_FRONT_POSS_EN	acronym's possessives including ':en', to front clitics
ACRO_FRONT_POSS_ÄN	acronym's possessives including ':än'
ACRO_BACK_CLIT	acronym's back clitics, e.g. ':ko'
ACRO_FRONT_CLIT	acronym's back clitics, e.g. ':kö'
ACRO_BACK_CLIT_OPT	acronym's back clitics optionally
ACRO_FRONT_CLIT_OPT	acronym's front clitics optionall
ACRO_BACK_POSS_AN_OPT	acronym's back possessive incl. ':an' optionally
ACRO_FRONT_POSS_ÄN_OPT	acronym's front possessive incl. 'än' optionally
ACRO_BACK_POSS_EN_OPT	acronym's back possessive incl. 'en' optionally
ACRO_FRONT_POSS_EN_OPT	acronym's front possessive incl. 'en' optionally
ACRO_BACK_POSS_CLIT_OPT	acronym's back possessive or clitic optionally
ACRO_FRONT_POSS_CLIT_OPT	acronym's front possessive or clitic optionally
ACRO_BACK_POSS_EN_OBL	acronym's back possessive incl. 'en' obligatorily
ACRO_FRONT_POSS_EN_OBL	acronym's front possessive incl. 'en' obligatorily
ACRO_COMPOUND	acronym compounding with hyphen
A_BACK_SUPERLATIVE	The superlative derivation is formed by in suffix, which creates a new adjective baseform. This baseform is handled separately to avoid double superlatives.
A_FRONT_SUPERLATIVE	The superlative derivation is formed by in suffix, which creates a new adjective baseform. This baseform is handled separately to avoid double superlatives.
A_BACK_COMPARATIVE	The comparative derivation is formed by mpi suffix, which creates a new adjective baseform. This adjective is handled separately to avoid double comparative forms.
A_FRONT_COMPARATIVE	The comparative derivation is formed by mpi suffix, which creates a new adjective baseform. This adjective is handled separately to avoid double comparative forms.
A_BACK_COMPARATIVE_STEMS	This inflectional part attached to adjective comparative stems to avoid circularity in comparative derivations
A_FRONT_COMPARATIVE_STEMS	This inflectional part attached to adjective comparative stems to avoid circularity in comparative derivations
A_BACK_SUPERLATIVE_STEMS	This inflectional part is attached to adjective superlative stems to avoid circularity in superlative derivations
A_FRONT_SUPERLATIVE_STEMS	This inflectional part is attached to adjective superlative stems to avoid circularity in superlative derivations

A_BACK_NOMINATIVE	Adjective back nominative
A_FRONT_NOMINATIVE	Adjective front nominative
A_BACK_PLNOM_CLIT	Adjective back plural nominative
A_FRONT_PLNOM_CLIT	Adjective front plural nominative
A_BACK_WEAK_SINGULARS	Adjective back weak singular suffixes
A_FRONT_WEAK_SINGULARS	Adjective front weak singular suffixes
A_BACK_STRONG_SINGULARS	Adjective back strong singular suffixes
A_FRONT_STRONG_SINGULARS	Adjective front strong singular suffixes
A_BACK_WEAK_PLURALS	Adjective back weak plural suffixes
A_FRONT_WEAK_PLURALS	Adjective front weak plural suffixes
A_FRONT_STRONG_PLURALS	Adjective front strong plural suffixes
A_BACK_STRONG_PLURALS	Adjective back strong plural suffixes
A_BACK_PARTITIVE_A	Adjective partitive suffix a
A_FRONT_PARTITIVE_Ä	Adjective partitive suffix ä
A_BACK_PARTITIVE_A_AN	Adjective partitive suffix a w/ possessive aan
A_FRONT_PARTITIVE_Ä_ÄN	Adjective partitive suffix ä w/ possessive ään
A_BACK_PARTITIVE_TA	Adjective partitive suffix ta
A_FRONT_PARTITIVE_TÄ	Adjective partitive suffix tä
A_BACK_ILLATIVE_HAN	Adjective illative suffix han
A_FRONT_ILLATIVE_HIN	Adjective illative suffix hin
A_BACK_ILLATIVE_HUN	Adjective illative suffix hun
A_FRONT_ILLATIVE_HYN	Adjective illative suffix hyn
A_FRONT_ILLATIVE_HÄN	Adjective illative suffix hän
A_BACK_ILLATIVE_SEEN	Adjective illative suffix seen to back clitics
A_FRONT_ILLATIVE_SEEN	Adjective illative suffix seen to front clitics
A_BACK_ILLATIVE_AN	Adjective illative suffix an
A_BACK_ILLATIVE_EN	Adjective illative suffix en to back clitics
A_FRONT_ILLATIVE_EN	Adjective illative suffix en to front clitics
A_BACK_ILLATIVE_IN	Adjective illative suffix in to back clitics
A_FRONT_ILLATIVE_IN	Adjective illative suffix in to front clitics
A_BACK_ILLATIVE_ON	Adjective illative suffix on
A_BACK_ILLATIVE_UN	Adjective illative suffix un
A_FRONT_ILLATIVE_YN	Adjective illative suffix yn
A_FRONT_ILLATIVE_ÄN	Adjective illative suffix än
A_FRONT_ILLATIVE_ÖN	Adjective illative suffix ön
A_BACK_PARTITIVE_IA	Adjective partitive suffix ia
A_FRONT_PARTITIVE_IÄ	Adjective partitive suffix iä
A_BACK_PARTITIVE_ITA	Adjective partitive suffix ita
A_FRONT_PARTITIVE_ITÄ	Adjective partitive suffix itä
A_BACK_PARTITIVE_JA	Adjective partitive suffix 
A_FRONT_PARTITIVE_JÄ	Adjective partitive suffix 
A_BACK_GENITIVE_IDEN	Adjective genitive suffix 
A_FRONT_GENITIVE_IDEN	Adjective genitive suffix 
A_BACK_GENITIVE_IEN	Adjective genitive suffix 
A_FRONT_GENITIVE_IEN	Adjective genitive suffix 
A_BACK_GENITIVE_ITTEN	Adjective genitive suffix 
A_FRONT_GENITIVE_ITTEN	Adjective genitive suffix 
A_BACK_GENITIVE_JEN	Adjective genitive suffix 
A_FRONT_GENITIVE_JEN	Adjective genitive suffix 
A_BACK_GENITIVE_TEN	Adjective genitive suffix 
A_FRONT_GENITIVE_TEN	Adjective genitive suffix 
A_BACK_GENITIVE_IN	Adjective genitive suffix 
A_FRONT_GENITIVE_IN	Adjective genitive suffix 
A_BACK_ILLATIVE_IHIN	Adjective genitive suffix 
A_FRONT_ILLATIVE_IHIN	Adjective genitive suffix 
A_BACK_ILLATIVE_IIN	Adjective genitive suffix 
A_FRONT_ILLATIVE_IIN	Adjective genitive suffix 
A_BACK_ILLATIVE_ISIIN	Adjective genitive suffix 
A_FRONT_ILLATIVE_ISIIN	Adjective genitive suffix 
A_FRONT_POSS	Adjective possessive suffixes 
A_BACK_POSS	Adjective possessive suffixes 
A_BACK_POSS_AN	Adjective possessive suffixes 
A_BACK_POSS_EN	Adjective possessive suffixes 
A_FRONT_POSS_EN	Adjective possessive suffixes 
A_FRONT_POSS_ÄN	Adjective possessive suffixes 
A_BACK_CLIT	Adjective possessive clitics 
A_FRONT_CLIT	Adjective possessive clitics 
A_BACK_CLIT_OPT	Adjective possessive clitics optionally 
A_FRONT_CLIT_OPT	Adjective possessive clitics optionally 
A_BACK_SINGULARS	Adjective back singulars
A_FRONT_SINGULARS	Adjective front singulars
A_BACK_PLURALS	Adjective back plurals
A_FRONT_PLURALS	Adjective front plurals
A_BACK_POSS_AN_CLIT_OPT	Adjective possessives with an suffix and clitics optionally
A_FRONT_POSS_ÄN_CLIT_OPT	Adjective possessives with än suffix and clitics optionally
A_BACK_POSS_EN_CLIT_OPT	Adjective possessives with en suffix and back clitics optionally
A_FRONT_POSS_EN_CLIT_OPT	Adjective possessives with en suffix and front clitics optionally
A_BACK_POSS_CLIT_OPT	Adjective back possessives and clitics optionally
A_FRONT_POSS_CLIT_OPT	Adjective front possessives and clitics optionally
A_BACK_POSS_EN_OBL	Adjective possessives with en and back clitics optionally
A_FRONT_POSS_EN_OBL	Adjective possessives with en and front clitics optionally
DIGITS	Digit strings inflect with colons, lot like abbreviations.
DIGITS_YKSI	The digit strings ending in digit 1 pronounced as number
DIGITS_KAKSI	The digit strings ending in digit 2 pronounced as number
DIGITS_KOLME	The digit strings ending in digit 3 pronounced as number
DIGITS_NELJÄ	The digit strings ending in digit 4 pronounced as number
DIGITS_VIISI	The digit strings ending in digit 5 pronounced as number
DIGITS_KUUSI	The digit strings ending in digit 6 pronounced as number
DIGITS_SEITSEMÄN	The digit strings ending in digit 7 pronounced as number
DIGITS_KAHDEKSAN	The digit strings ending in digit 8 pronounced as number
DIGITS_YHDEKSÄN	The digit strings ending in digit 9 pronounced as number
DIGITS_NOLLA	The digit strings ending in digit 0 pronounced as number
DIGITS_KYMMENEN	The digit string ending in 0 pronounced as tens
DIGITS_SATA	The digit string ending in 00 pronounced as hundreds
DIGITS_TUHAT	The digit string ending in 000 pronounced as thousands
DIGITS_MILJOONA	The digit string ending in 0's pronounced as millions
DIGITS_MILJARDI	The digit string ending in 0's pronounced as milliards
DIGITS_ENSIMMÄINEN	The digit string ending in 1. pronounced as first
DIGITS_TOINEN	The digit string ending in 2. pronounced as second
DIGITS_KOLMAS	The digit string ending in 3, 6, 8, 00 or 2 pronounced as ordinal
DIGITS_NELJÄS	The digit string ending in 4, 5, 7, 9, 0, or 1. pronounced as ordinal
DIGITS_ROMANS_TOINEN	The roman digit string ending in II, III, VI, VIII, C, L or M
DIGITS_ROMANS_ENSIMMÄINEN	The roman digit string ending in I, IV, V, VII, IX, X or 
DIGITS_FRONT_POSS	Digits possessives after :
DIGITS_BACK_POSS	Digits possessives after :
DIGITS_BACK_POSS_AN	Digits possessives after : with an
DIGITS_BACK_POSS_EN	Digits possessives after : with en to back clitics
DIGITS_FRONT_POSS_EN	Digits possessives after : with en to front clitics
DIGITS_FRONT_POSS_ÄN	Digits possessives after : with än
DIGITS_BACK_CLIT	Digits clitics after : or possessive
DIGITS_FRONT_CLIT	Digits clitics after : or possessive
DIGITS_BACK_CLIT_OPT	Digits clitics after : or possessive optionally
DIGITS_FRONT_CLIT_OPT	Digits clitics after : or possessive optionally
DIGITS_BACK_POSS_AN_OPT	Digits possessives after : optionally
DIGITS_FRONT_POSS_ÄN_OPT	Digits possessives after : optionally
DIGITS_BACK_POSS_EN_OPT	Digits possessives after : optionally
DIGITS_FRONT_POSS_EN_OPT	Digits possessives after : optionally
DIGITS_BACK_POSS_OPT	Digits possessives after : optionally
DIGITS_FRONT_POSS_OPT	Digits possessives after : optionally
DIGITS_BACK_POSS_AN_OBL	Digits possessives after : obligatorily
DIGITS_BACK_POSS_EN_OBL	Digits possessives after : obligatorily
DIGITS_FRONT_POSS_EN_OBL	Digits possessives after : obligatorily
DIGITS_FRONT_POSS_ÄN_OBL	Digits possessives after : obligatorily
DIGITS_COMPOUND	Digits compounding with hyphen
N_BACK_NOMINATIVE	Noun singular nominative to back possessives and clitics
N_FRONT_NOMINATIVE	Noun singular nominative to front possessives and clitis
N_BACK_PLNOM_CLIT	The plural nominative attaches to singular stem. For plural words it is also the form that is used for dictionary lookups
N_FRONT_PLNOM_CLIT	The plural nominative attaches to singular stem. For plural words it is also the form that is used for dictionary lookups
N_BACK_WEAK_SINGULARS	Noun back weak singular suffixes
N_FRONT_WEAK_SINGULARS	Noun front weak singular suffixes
N_BACK_STRONG_SINGULARS	Noun back strong singular suffixes
N_FRONT_STRONG_SINGULARS	Noun front strong singular suffixes
N_BACK_WEAK_PLURALS	Noun back weak pluar suffixes
N_FRONT_WEAK_PLURALS	Noun front weak plural suffixes
N_BACK_STRONG_PLURALS	Noun back strong plural suffixes
N_FRONT_STRONG_PLURALS	Noun front strong plural suffixes
N_BACK_PARTITIVE_A	Noun partitive a suffix
N_FRONT_PARTITIVE_Ä	Noun partitive ä suffix
N_BACK_PARTITIVE_A_AN	Noun partitive a suffix with aan possessive
N_FRONT_PARTITIVE_Ä_ÄN	Noun partitive ä suffix with ään possessive
N_BACK_PARTITIVE_TA	Noun partitive ta suffix
N_FRONT_PARTITIVE_TÄ	Noun partitive tä suffix
N_BACK_ILLATIVE_HAN	Noun illative han suffix
N_BACK_ILLATIVE_HEN	Noun illative hen suffix to back possessives
N_FRONT_ILLATIVE_HEN	Noun illative hen suffix to front possessives
N_BACK_ILLATIVE_HIN	Noun illative hin suffix to back possessives
N_FRONT_ILLATIVE_HIN	Noun hin suffix to front possessives
N_BACK_ILLATIVE_HON	Noun illative hon suffix
N_BACK_ILLATIVE_HUN	Noun illative hun suffix
N_FRONT_ILLATIVE_HYN	Noun illative hyn suffix
N_FRONT_ILLATIVE_HÄN	Noun illative hän suffix
N_FRONT_ILLATIVE_HÖN	Noun illative hön suffix
N_BACK_ILLATIVE_AN	Noun illative an suffix
N_BACK_ILLATIVE_EN	Noun illative en suffix to back possessives
N_FRONT_ILLATIVE_EN	Noun illative en suffix to front possessives
N_BACK_ILLATIVE_IN	Noun illative in suffix to back possessives
N_FRONT_ILLATIVE_IN	Noun illative in suffix to front possessives
N_BACK_ILLATIVE_ON	Noun illative on suffix to back possessives
N_BACK_ILLATIVE_UN	Noun illative un suffix
N_FRONT_ILLATIVE_YN	Noun illative yn suffix
N_FRONT_ILLATIVE_ÄN	Noun illative än suffix
N_FRONT_ILLATIVE_ÖN	Noun illative suffix
N_BACK_ILLATIVE_SEEN	Noun illative seen suffix to back possessives
N_FRONT_ILLATIVE_SEEN	Noun illative seen suffix to front possessives
N_BACK_GENITIVE_IDEN	Noun genitive iden suffix to possessives
N_FRONT_GENITIVE_IDEN	Noun genitive iden suffix to possessives
N_BACK_GENITIVE_ITTEN	Noun genitive itten suffix to possessives
N_FRONT_GENITIVE_ITTEN	Noun genitive itten suffix to possessives
N_BACK_GENITIVE_IEN	Noun genitive ien suffix to possessives
N_FRONT_GENITIVE_IEN	Noun genitive ien suffix to possessives
N_BACK_GENITIVE_JEN	Noun genitive jen suffix to possessives
N_FRONT_GENITIVE_JEN	Noun genitive jen suffix to possessives
N_BACK_GENITIVE_TEN	Noun genitive ten suffix to back possessives
N_FRONT_GENITIVE_TEN	Noun genitive ten suffix to front possessives
N_BACK_GENITIVE_IN	Noun genitive in suffix to back possessives
N_FRONT_GENITIVE_IN	Noun genitive in suffix to front possessives
N_BACK_PARTITIVE_IA	Noun partitive ia suffix 
N_FRONT_PARTITIVE_IÄ	Noun partitive iä suffix
N_BACK_PARTITIVE_ITA	Noun partitive ita suffix
N_FRONT_PARTITIVE_ITÄ	Noun partitive itä suffix
N_BACK_PARTITIVE_JA	Noun partitive ja suffix
N_FRONT_PARTITIVE_JÄ	Noun partitive jä suffix
N_BACK_ILLATIVE_IHIN	Noun illative ihin suffix to back possessives
N_FRONT_ILLATIVE_IHIN	Noun illative ihin suffix to front possessives
N_BACK_ILLATIVE_IIN	Noun illative iin suffix to back possessives
N_FRONT_ILLATIVE_IIN	Noun illative iin suffix to front possessives
N_BACK_ILLATIVE_ISIIN	Noun illative isiin suffix to back possessives
N_FRONT_ILLATIVE_ISIIN	Noun illative isiin suffix to front possessives
N_BACK_POSS	Noun possessives
N_FRONT_POSS	Noun possessives
N_BACK_POSS_AN	Noun possessives with aan
N_BACK_POSS_EN	Noun possessives with een to back clitics
N_FRONT_POSS_EN	Noun possessives with een to front clitics
N_FRONT_POSS_ÄN	Noun possessives with ään
N_BACK_CLIT	Noun clitics
N_FRONT_CLIT	Noun clitics
N_BACK_CLIT_OPT	Noun clitics optionally
N_FRONT_CLIT_OPT	Noun clitics optionally
N_BACK_SINGULARS	Noun back suffixes
N_FRONT_SINGULARS	Noun front suffixes
N_FRONT_PLURALS	Noun front suffixes
N_BACK_PLURALS	Noun back suffixes
N_BACK_POSS_AN_OPT	Noun possessives with aan optionally
N_FRONT_POSS_ÄN_OPT	Noun possessives with ään optionally
N_BACK_POSS_EN_OPT	Noun possessives with een to back clitics optionally
N_FRONT_POSS_EN_OPT	Noun possessives with een to front clitics optionally
N_BACK_POSS_OPT	Noun possessives optionally
N_FRONT_POSS_OPT	Noun possessives optionally
N_BACK_POSS_EN_OBL	Noun possessives obligatorily
N_FRONT_POSS_EN_OBL	Noun possessives obligatorily
N_COMPOUND_0	Noun compounds without linking element
N_COMPOUND_N	Noun compounds via singular genitive n
N_COMPOUND_IEN	Noun compounds via plural genitive ien
N_COMPOUND_IDEN	Noun compounds via plural genitive itten
N_COMPOUND_IN	Noun compounds via plural genitive in
N_COMPOUND_ITTEN	Noun compounds via plural genitive itten
N_COMPOUND_JEN	Noun compounds via plural genitive jen
N_COMPOUND_TEN	Noun compounds via plural genitive ten
N_COMPOUND_S	Noun compounds via linking compositive s
N_COMPOUND	Noun compounding optional hyphen
NUM_BACK_NOMINATIVE	Numeral singular nominative to back possessives
NUM_FRONT_NOMINATIVE	Numeral singular nominative to front possessives
NUM_BACK_PLNOM_CLIT	Numeral plural nominative to back possessives
NUM_FRONT_PLNOM_CLIT	Numeral plural nominative to front possessives
NUM_BACK_WEAK_SINGULARS	Numeral weak back singular suffixes
NUM_FRONT_WEAK_SINGULARS	Numeral weak front singular suffixes
NUM_BACK_STRONG_SINGULARS	Numeral strong back singular suffixes
NUM_FRONT_STRONG_SINGULARS	Numeral strong front singular suffixes
NUM_BACK_WEAK_PLURALS	Numeral weak back plural suffixes
NUM_FRONT_WEAK_PLURALS	Numeral weak front plural suffixes
NUM_FRONT_STRONG_PLURALS	Numeral strong front plural suffixes
NUM_BACK_STRONG_PLURALS	Numeral strong back plural suffixes
NUM_BACK_PARTITIVE_A	Numeral partitive suffix a
NUM_FRONT_PARTITIVE_Ä	Numeral partitive suffix ä
NUM_BACK_PARTITIVE_A_AN	Numeral partitive suffix a with aan possessive
NUM_BACK_PARTITIVE_TA	Numeral partitive suffix ta
NUM_FRONT_PARTITIVE_TÄ	Numeral partitive suffix tä
NUM_BACK_ILLATIVE_AN	Numeral illative suffix an
NUM_BACK_ILLATIVE_EN	Numeral illative suffix en with back possessives
NUM_FRONT_ILLATIVE_EN	Numeral illative suffix en with front possessives
NUM_BACK_ILLATIVE_IN	Numeral illative suffix in with back possessives
NUM_FRONT_ILLATIVE_ÄN	Numeral illative suffix än
NUM_BACK_PARTITIVE_IA	Numeral partitive suffix ia
NUM_FRONT_PARTITIVE_IÄ	Numeral partitive suffix iä
NUM_BACK_PARTITIVE_JA	Numeral partitive suffix ja
NUM_BACK_GENITIVE_IEN	Numeral genitive suffix ien with back possessives
NUM_FRONT_GENITIVE_IEN	Numeral genitive suffix ien with front possessives
NUM_BACK_GENITIVE_JEN	Numeral genitive suffix jen
NUM_BACK_GENITIVE_TEN	Numeral genitive suffix ten with back possessives
NUM_FRONT_GENITIVE_TEN	Numeral genitive suffix ten with front possessives
NUM_BACK_GENITIVE_IN	Numeral genitive suffix in with back possessives
NUM_FRONT_GENITIVE_IN	Numeral genitive suffix in with front possessives
NUM_BACK_ILLATIVE_IHIN	Numeral illative suffix ihin
NUM_BACK_ILLATIVE_IIN	Numeral illative suffix iin with back possessives
NUM_FRONT_ILLATIVE_IIN	Numeral illative suffix iin with front possessives
NUM_BACK_POSS	Numeral back possessives
NUM_FRONT_POSS	Numeral front possessives
NUM_BACK_POSS_AN	Numeral back possessives with aan
NUM_BACK_POSS_EN	Numeral front possessives with een
NUM_FRONT_POSS_EN	Numeral back possessives with een
NUM_FRONT_POSS_ÄN	Numeral front possessives with ään
NUM_BACK_CLIT	Numeral back clitics 
NUM_FRONT_CLIT	Numeral front clitics
NUM_BACK_CLIT_OPT	Numeral back clitics
NUM_FRONT_CLIT_OPT	Numeral front clitics
NUM_BACK_SINGULARS	Numeral back singular suffixes
NUM_FRONT_SINGULARS	Numeral front singular suffixes
NUM_FRONT_PLURALS	Numeral front plural suffixes
NUM_BACK_PLURALS	Numeral back plural suffixes
NUM_BACK_POSS_AN_OPT	Numeral possessives with aan optionally
NUM_FRONT_POSS_ÄN_OPT	Numeral possessives with ään optionally
NUM_BACK_POSS_EN_OPT	Numeral possessives with een to back clitics optionally
NUM_FRONT_POSS_EN_OPT	Numeral possessives with een to front clitics optionally
NUM_BACK_POSS_OPT	Numeral possessives optionally
NUM_FRONT_POSS_OPT	Numeral possessives optionally
NUM_BACK_POSS_EN_OBL	Numeral possessives with een to back clitics obligatorily
NUM_FRONT_POSS_EN_OBL	Numeral possessives with een to front clitics obligatorily
NUM_COMPOUND	Numeral compounding
PRON_FRONT_POSS	Pronoun possessives
PRON_BACK_POSS	Pronoun possessives
PRON_BACK_POSS_AN	Pronoun possessives with aan
PRON_BACK_POSS_EN	Pronoun possessives with een to back clitics
PRON_FRONT_POSS_EN	Pronoun possessives with een to front clitics
PRON_FRONT_POSS_ÄN	Pronoun possessives with ään
PRON_BACK_CLIT	Pronoun back clitics
PRON_FRONT_CLIT	Pronoun front clitics
PRON_BACK_CLIT_OPT	Pronoun back clitics optionally
PRON_FRONT_CLIT_OPT	Pronoun front clitics optionally
PRON_BACK_POSS_OPT	Pronoun back possessives optionally
PRON_FRONT_POSS_OPT	Pronoun front possessives optionally
PRON_BACK_POSS_AN_OPT	Pronoun possessives with aan optionally
PRON_BACK_POSS_EN_OPT	Pronoun possessives with een to back clitics optionally
PRON_FRONT_POSS_EN_OPT	Pronoun possessives with een to front clitics optionally
PRON_FRONT_POSS_ÄN_OPT	Pronoun possessives with ään optionally
V_BACK_WEAK_PRESENT	Verb present suffixes
V_FRONT_WEAK_PRESENT	Verb present suffixes
V_BACK_STRONG_PRESENT	Verb present suffixes
V_FRONT_STRONG_PRESENT	Verb present suffixes
V_BACK_3SG_A	Verb 3rd singular suffix lengthened
V_BACK_3SG_E	Verb 3rd singular suffix lengthened
V_FRONT_3SG_E	Verb 3rd singular suffix lengthened
V_BACK_3SG_I	Verb 3rd singular suffix lengthened
V_FRONT_3SG_I	Verb 3rd singular suffix lengthened
V_BACK_3SG_O	Verb 3rd singular suffix lengthened
V_BACK_3SG_U	Verb 3rd singular suffix lengthened
V_FRONT_3SG_Y	Verb 3rd singular suffix lengthened
V_FRONT_3SG_Ö	Verb 3rd singular suffix lengthened
V_FRONT_3SG_Ä	Verb 3rd singular suffix lengthened
V_BACK_WEAK_PAST	Verb past suffixes
V_FRONT_WEAK_PAST	Verb past suffixes
V_BACK_STRONG_PAST	Verb past suffixes
V_FRONT_STRONG_PAST	Verb past suffixes
V_BACK_IMPERATIVE	Verb imperative suffixes
V_FRONT_IMPERATIVE	Verb imperative suffixes
V_BACK_CONDITIONAL	Verb conditional suffixes
V_FRONT_CONDITIONAL	Verb conditional suffixes
V_BACK_POTENTIAL_N	Verb potential suffixes assimilated to n
V_FRONT_POTENTIAL_N	Verb potential suffixes assimilated to n
V_BACK_POTENTIAL_S	Verb potential suffixes assimilated to s
V_FRONT_POTENTIAL_S	Verb potential suffixes assimilated to s
V_BACK_POTENTIAL_L	Verb potential suffixes assimilated to l
V_FRONT_POTENTIAL_L	Verb potential suffixes assimilated to l
V_BACK_POTENTIAL_R	Verb potential suffixes assimilated to r
V_FRONT_POTENTIAL_R	Verb potential suffixes assimilated to r
V_BACK_PASSIVE	Verb potential passives with t
V_FRONT_PASSIVE	Verb potential passives with t
V_BACK_PASSIVE_T	Verb potential passives with t
V_FRONT_PASSIVE_T	Verb potential passives with t
V_BACK_PASSIVE_D	Verb potential passives with d
V_FRONT_PASSIVE_D	Verb potential passives with d
V_BACK_PASSIVE_L	Verb potential passives with l
V_FRONT_PASSIVE_L	Verb potential passives with l
V_BACK_PASSIVE_R	Verb potential passives with r
V_FRONT_PASSIVE_R	Verb potential passives with r
V_BACK_PASSIVE_N	Verb potential passives with n
V_FRONT_PASSIVE_N	Verb potential passives with n
V_BACK_AINF	Verb A infinitive a
V_FRONT_AINF	Verb A infinitive ä
V_BACK_EINF	Verb E infinitive to clitics
V_FRONT_EINF	Verb E infinitive to clitics
V_BACK_TUPCP_STRONG	Verb passive participle without gradation
V_FRONT_TUPCP_STRONG	Verb passive participle without gradation
V_BACK_TUPCP_0	Verb passive participle with t:0 gradation
V_FRONT_TUPCP_0	Verb passive participle with t:0 gradation
V_BACK_TUPCP_D	Verb passive participle with t:d gradation
V_FRONT_TUPCP_D	Verb passive participle with t:d gradation
V_BACK_TUPCP_L	Verb passive participle with t:l gradation
V_FRONT_TUPCP_L	Verb passive participle with t:l gradation
V_BACK_TUPCP_N	Verb passive participle with t:n gradation
V_FRONT_TUPCP_N	Verb passive participle with t:n gradation
V_BACK_TUPCP_R	Verb passive participle with t:r gradation
V_FRONT_TUPCP_R	Verb passive participle with t:r gradation
V_FRONT_POSS	Verb possessives
V_BACK_POSS	Verb possessives
V_BACK_POSS_AN	Verb possessives with aan
V_BACK_POSS_EN	Verb possessives with een to back clitics
V_FRONT_POSS_EN	Verb possessives with een to front clitics
V_FRONT_POSS_AN	Verb possessives with ään
V_BACK_CLIT	Verb clitics
V_FRONT_CLIT	Verb clitics
V_BACK_CLIT_OPT	Verb clitics optionally
V_FRONT_CLIT_OPT	Verb clitics optionally
V_BACK_POSS_EN_OBL	Verb possessives obligatorily
V_FRONT_POSS_EN_OBL	Verb possessives obligatorily
V_BACK_POSS_AN_OBL	Verb possessives obligatorily
V_BACK_POSS_OPT	Verb possessives optionally
V_BACK_POSS_AN_OPT	Verb possessives optionally
V_FRONT_POSS_AN_OBL	Verb possessives obligatorily
V_FRONT_POSS_OPT	Verb possessives optionally
V_FRONT_POSS_AN_OPT	Verb possessives optionally
V_BACK_DERIV_MINEN	Verb minen derivation to back nominals
V_FRONT_DERIV_MINEN	Verb minen derivation to front nominals
V_BACK_DERIV_PCPS	Verb participle derivations to back adjectives
V_FRONT_DERIV_PCPS	Verb participle derivations to front adjectives
